【裁判字號】    89,易,110
【裁判日期】    900227
【裁判案由】    竊盜等
【裁判全文】
臺灣屏東地方法院刑事判決                          八十九年度易字第一一號
    公  訴  人  臺灣屏東地方法院檢察署檢察官
    被      告  丁○○
    選任辯護人  蔡進興律師
     被     告  丙○○
右列被告因竊盜案件，經檢察官提起公訴（民國八十八年度偵字第七四二五號），本
院判決如左：
    主  文
丁○○共同連續竊盜，累犯，處有期徒刑壹年陸月，挖土機鑰匙壹支沒收。
丙○○連續故買贓物，累犯，處有期徒刑貳年。
    事  實
一、丁○○於民國八十七年間曾犯竊盜罪，經本院以八十七年度易字第一三０四號判
    處有期徒刑三月確定，甫於八十八年七月二十五日執行完畢；丙○○於八十五年
    間因犯違反動產擔保交易法案件，經本院以八十六年度易字第三五四號判處有期
    徒刑五月確定，於八十六年七月二十八日方才易科罰金執行完畢。詎二人均不知
    悔改，丁○○夥同辛○○（另審理中）共同基於意圖為自己不法所有之概括犯意
    聯絡，先於八十八年八月五日下午四時許由丁○○駕車搭載辛○○在臺南縣南化
    鄉一帶尋找下手對象，嗣當晚七時許於該處某工地發現戊○○○所有ＰＣ３００
    型挖土機乙部，旋推由辛○○持自備鑰匙下手啟動，丁○○則以行動電話聯絡不
    知情之板車司機庚○○前來拖運之方式竊取之，得手後即運至屏東縣萬丹鄉萬大
    大橋下，交由明知係贓物之丙○○以新台幣（下同）四十萬元代價收購之；繼由
    辛○○於同年月二十三日晚間在臺南縣南化鄉找尋對象，並於省道路旁選定乙○○所有ＣＡＴ２００型挖土機乙部，旋通知丁○○電召庚○○，再由辛○○指示
    陳某將該挖土機拖離得手，運至萬大大橋下，以十五萬元售予丙○○，林某旋以
    十七萬之價格欲售予不知情之甲○○，因江某要求提出證件而未果；嗣同年月二
    十九日晚間，丁○○、辛○○復選定己○○所有，停放高雄市小港區大坪頂高松
    地區某處之ＰＣ３００型挖土機乙部，旋由丁○○再次聯絡板車司機庚○○，並
    至高松派出所附近導引陳某前往將挖土機拖離得手，運至屏東縣來義鄉台糖加油
    站前，循例賣予丙○○而得款四十萬元，終為警循線查獲，扣得辛○○所有前開
    挖土機鑰匙乙支。
二、案經屏東縣警察局刑警隊移送臺灣屏東地方法院檢察署檢察官偵查起訴。
    理  由
一、前揭犯罪事實，業據被告丁○○、丙○○及同案被告辛○○於警訊時供承不諱，
    並與證人即屢次受利用拖運贓物之板車司機庚○○、證人即被告丙○○原欲脫手
    贓物之對象甲○○於偵審中之證言，及被害人己○○、戊○○○、乙○○等人之
    指訴相符，復有同案被告辛○○所有挖土機鑰匙乙把扣案可稽，堪信為真。被告
    丁○○、丙○○雖於偵審程序中翻異前詞：或推不知，或以警方移送書意旨與警
    訊筆錄矛盾云云圖辯。惟查：被告丁○○於警訊時，確已就前揭犯罪事實自白綦
    詳，除有被告自行簽名並指印確認之八十八年九月五日警訊筆錄附卷可按外（詳
    警卷第八頁以下），業經證人即承辦員警壬○○於本院審理時到庭結證在卷（詳
    八十九年四月三十一日訊問筆錄）。衡諸本案卷附屏東縣警察局屏警刑肅字第一
    九七八九號刑事案件移送書犯罪事實欄第二項固有「右揭事實，詢據嫌疑人辛○○、丙○○坦承不諱，另嫌疑人丁○○、甲○○矢口否認... 」等語，惟其後文
    旋又明載被告丁○○辯稱：「... 並未如數收到辛○○所稱朋分之贓款新台幣貳
    拾萬元，只拿到贓款新台幣仟餘元共十次... 」（詳偵卷第一頁）等情，依前
    後文僅形式觀察即可推知移送意旨就被告丁○○部分之記載，顯有筆誤。申言之
    ，苟被告丁○○確曾矢口否認竊盜犯行，或稱因不知情而遭利用，斷無又自承分
    得贓款可言，遑論就分得數額多寡爭執；反之，若被告丁○○果就分得贓款數額
    有異議，自不符上文矢口否認意旨等情至灼。自難據此明顯筆誤之記載，率爾推
    翻警訊筆錄之真實性，尤難僅因被告丁○○就犯罪事實之陳述，除就所得分配部
    分外，其餘均與同案被告辛○○所述大致相符，遽認被告丁○○警訊筆錄之記載
    係抄自同案被告辛○○之筆錄，昭然若揭。是被告丁○○於爾後偵、審程序中，
    空言指駁其簽名並指印確認之警訊筆錄真實性，顯屬巧辯卸責之詞，委無足採。
    又被告丙○○於偵審中雖改稱購買挖土機係為供自己駕駛，非為轉售圖利，對被
    告丁○○等所售與挖土機為贓物乙節，尤無認識云云（詳本院卷九十年二月七日
    筆錄）。然苟據其迭於偵審中自稱係從事砂石車駕駛為業，則依其工作環境背景
    ，對挖土機之行情、市場，隨手可悉，自無全然不知之理，其多次向顯非從事中
    古挖土機買賣之同案被告辛○○等人購買該品，不僅價格可疑，尚須選擇於夜間
    在偏僻之萬大大橋下等處交貨，要已足見其就收受標的為贓物，認識至明；再者
    ，果依其言購入挖土機供己用，則僅自己一人駕駛，竟需於短短約三、四週內（
    八十八年八月五日至同月二十九日）籌資購買價值匪廉之挖土機三部，初已背於
    常情，遑論其前揭試圖出售乙節，原已經證人證述歷歷，適顯所辯，欲蓋彌彰。
    另同案被告辛○○自白犯罪，其就被告丁○○、丙○○等人犯罪事實之陳述，既
    於傅某個人罪責不生影響，尤無利害衝突可言，且與被告丁○○、丙○○於警訊
    中之自白相符，堪信無訛，佐以前述證人等證據方法，則本件被告丁○○、丙○○等人犯罪事實已臻明確，應依法論科。
二、核被告丁○○所為，係犯刑法第三百二十條第一項之竊盜罪。其與同案被告辛○○就上開犯行，有犯意聯絡及行為之分擔，皆為共同正犯。被告丁○○多次犯行
    ，時間緊接，方法相同，觸犯構成要件相同之罪名，顯係基於概括犯意所為，依
    連續犯規定論以一罪，並依法加重之。又被告丁○○於八十七年間曾犯竊盜罪，
    經本院以八十七年度易字第一三０四號判處有期徒刑三月確定，甫於八十八年七
    月二十五日執行完畢，有臺灣高等法院被告全國前案紀錄表乙份在卷可按，其受
    有期徒刑之執行完畢後，五年以內再犯本案有期徒刑以上之罪，為累犯，應依刑
    法第四十七條之規定，遞加重其刑。核被告丙○○所為，係犯刑法第三百四十九
    條第二項故買贓物罪。其多次犯行，時間緊接，方法相同，觸犯構成要件相同之
    罪名，顯係基概括犯意所為，依連續犯規定論以一罪，並依法加重之。另被告丙○○於八十五年間因犯違反動產擔保交易法案件，經本院以八十六年度易字第三
    五四號判處有期徒刑五月確定，於八十六年七月二十八日方才易科罰金執行完畢
    ，亦有臺灣高等法院被告全國前案紀錄表附卷可查，其受有期徒刑之執行完畢後
    ，五年以內再犯本案有期徒刑以上之罪，為累犯，應依刑法第四十七條之規定，
    遞加重其刑。爰審酌被告丁○○、丙○○二人之智識程度、犯罪動機、目的、犯
    罪之手段，渠等年尚青壯，竟不思進取，猶選擇多為辛勤勞工窮數十年血汗、期
    待，甚或背負高額貸款始購得之生財工具為圖利下手之對象，其惡性之大，對社
    會秩序損害之鉅等一切情狀，量處如主文所示之刑，以示懲儆。扣案挖土機鑰匙
    乙支係被告丁○○之共同正犯辛○○所有供犯罪所用工具，併予宣告沒收。
據上論斷，應依刑事訴訟法第二百九十九條第一項前段，刑法第二十八條、第五十六
條、第三百二十條第一項、第三百四十九條第一項、第四十七條、第三十八條第一項
第二款，罰金罰鍰提高標準條例第一條前段判決如主文。
本案經檢察官陳新君到庭執行職務
中      華      民      國    九  十    年      二      月    二十七    日
                                      臺灣屏東地方法院刑事第二庭
                                          審判長法  官  吳永宋
                                                法  官  王以齊
                                                法  官  陳松檀
右正本證明與原本無異。
對於本判決如有不服應於收受送達後十日內向本院提出上訴書狀上訴於台灣高等法院
高雄分院並按他造當事人之人數附具繕本。
                                                書記官  張福山
中      華      民      國      九十      年      二      月   二十七   日
附錄本判決論罪之法條：
刑法第三百二十條第一項
意圖為自己不法之所有或第三人不法之所有，而竊取他人之動產者，為竊盜罪，
處五年以下有期徒刑、拘役或五百元以下罰金。
中華民國刑法第三百四十九條
收受贓物者，處三年以下有期徒刑、拘役或五百元以下罰金。
搬運、寄藏、故買贓物或為擔保者，處五年以下有期徒刑、拘役或科或併
科一千元以下罰金。
因贓物變得之財物，以贓物論。


司法院資訊處製作；財團法人民間司法改革基金會備份。
